【裁判字號】    99,聲減,1
【裁判日期】    990129
【裁判案由】    聲請減刑
【裁判全文】
臺灣嘉義地方法院刑事裁定               99年度聲減字第1號
聲  請  人  臺灣嘉義地方法院檢察署檢察官
受  刑  人  甲○○
上列受刑人因偽造文書等案件，已經判決罪刑確定，聲請人聲請
減刑及定其應執行之刑（聲請案號：九十九年聲減字第一號），
本院裁定如下：
    主  文
甲○○所犯如附表編號１所示之罪，所處如附表編號１所示之刑
，減為如附表編號１所示之刑；如附表編號１所示減刑後之有期
徒刑部分與如附表編號２所示已減刑之有期徒刑部分，應執行有
期徒刑柒月，如易科罰金，以銀元參佰元折算壹日。
    理  由
一、聲請意旨略以：受刑人甲○○於如附表所示日期犯如附表所
    示之罪，分別經判處如附表所列之刑，均已確定在案。其如
    附表編號１所示偽造文書罪之犯罪時間在中華民國九十六年
    四月二十四日以前，合於中華民國九十六年罪犯減刑條例第
    二條第一項第三款之規定，應依同條例第八條第一項、第三
    項，並依同條例第十條、第十二條聲請定其應執行刑，並依
    同條例第九條諭知易科罰金之折算標準等語。
二、按犯罪在中華民國九十六年四月二十四日以前者，除本條例
    另有規定外，依下列規定減刑：一、死刑減為無期徒刑。二
    、無期徒刑減為有期徒刑二十年。三、有期徒刑、拘役或罰
    金，減其刑或金額二分之一。中華民國九十六年罪犯減刑條
    例第二條第一項定有明文。
三、經查：
  (一)受刑人甲○○於如附表所列日期犯如附表所示之罪，經判處
    如附表所列之刑，而如附表編號２所示之罪所處之有期徒刑
    部分確定，尚未執行完畢等情，有各該刑事判決書及臺灣高
    等法院被告前案紀錄表等在卷可憑。而如附表所示二罪既裁
    判確定前所犯數罪（詳下述），是其所定應執行之刑尚未執
    行完畢，自應認均合於減刑條例所定「執行未畢」之要件。
    而如附表編號１所示之犯罪時間，在中華民國九十六年四月
    二十四日以前，復無不得減刑之例外情形，自合於上開條例
    第二條第一項第三款之規定，檢察官據以聲請減刑，核無不
    合，應予准許，爰裁定減為如附表編號１所示之刑，並依原
    確定判決裁判所援引之法律諭知易科罰金之折算標準。
  (二)本件受刑人如附表所示二罪犯行為後，刑法第四十一條第一
    項已先後於民國九十四年一月七日修正，於同年二月二日公
    布，並自九十五年七月一日施行及九十八年十二月二十五日
    修正，同年月三十日公布，九十九年一月一日施行，依刑法
    第二條第一項規定「行為後法律有變更者，適用行為時之法
    律。但行為後之法律有利於行為人者，適用最有利於行為人
    之法律」之法律變更從舊從輕原則，受刑人上開二罪行為後
    ，就定應執行刑後易科罰金之折算標準已有修正，且為如附
    表所示所示原裁判未及諭知。受刑人於如附表所示各罪行為
    後，罰金罰鍰提高標準條例第二條業已刪除，而刑法第四十
    一條第一項前段易科罰金折算標準，已由舊法之銀元一百元
    、二百元、三百元修正為新臺幣一千元、二千元、三千元，
    因屬科刑規範事項變更，其折算標準為原裁判時所應諭知，
    故
    本件如附表各罪減刑後，再定應執行刑時之易科罰金折算標
    準，經比較新舊法結果，以受刑人行為時舊法較為有利於受
    刑人，應依刑法第二條第一項前段規定，適用受刑人行為時
    之舊法即依修正前刑法第四十一條第一項前段、廢止前罰金
    罰鍰提高標準條例第二條規定，諭知減刑後定應執行刑之易
    科罰金折算標準，以銀元參百元折算一日。
  (三)刑法第五十一條第五款原規定多數有期徒刑合併應執行之刑
    不得逾二十年，刑法九十五年七月一日修正施行後，提高合
    併應執行之最高度刑期為三十年，又定執行刑為科刑規範事
    項，亦有就新舊法比較必要（最高法院九十五年第八次刑事
    庭會議決議參照），比較後應適用最有利於受刑人之舊法，
    本件檢察官聲請定受刑人應執行之刑，本院審核認聲請為正
    當，應予准許，就如附表編號１、編號２所示減刑後之有期
    徒刑依行為時之法律定其應執行刑如主文所示，並依刑法施
    行法第三條之一第三項規定，諭知易科罰金之折算標準。
四、依刑事訴訟法第二百二十條，中華民國九十六年罪犯減刑條
    例第二條第一項第三款、第八條第一項、第九條、第十條第
    一項、第十二條、刑法第二條第一項前段、第四十一條第一
    項前段（九十五年七月一日修正施行前）、第二項（九十五
    年七月一日修正施行前）、第五十一條第五款（九十五年七
    月一日修正施行前），刑法施行法第三條之一第三項，罰金
    罰鍰提高標準條例第二條（廢止前），裁定如主文。
中    華    民    國    99    年     1    月    29    日
                  刑事第五庭    法  官  曾宏揚
上列正本證明與原本無異。
如不服本裁定，應於裁定送達後5日內向本院提出抗告狀（應附
繕本）。
中    華    民    國    99    年     1    月    29    日
                                書記官  陳慶昀
附表：
┌───────┬──────┬──────┐
│  編      號  │     1      │     2      │
├───────┼──────┼──────┤
│  罪      名  │偽造文書    │偽造文書    │
│              │            │            │
├───────┼──────┼──────┤
│  宣  告  刑  │有期徒刑參月│有期徒刑壹年│
│              │，如易科罰金│。          │
│              │，以銀元參佰│            │
│              │元折算壹日。│            │
├───────┼──────┼──────┤
│  所 犯 法 條 │刑法第216條 │刑法第216條 │
│              │、第215條   │、第214條   │
│              │            │            │
├───────┼──────┼──────┤
│  犯 罪 日 期 │91年3月4日  │93年3月1日起│
│              │            │至94年6月13 │
│              │            │日止        │
├───┬───┼──────┼──────┤
│偵  及│機  關│嘉義地檢署94│嘉義地檢署97│
│查  年│      │年度偵字第14│年度偵字第71│
│案  度│年字號│1號         │89號、98年度│
│號    │      │            │偵字第1652號│
│      │      │            │、第2963號、│
│      │      │            │第4728號、高│
│      │      │            │雄地檢署98年│
│      │      │            │度偵字第3126│
│      │      │            │4號         │
├───┼───┼──────┼──────┤
│      │法  院│臺灣嘉義地方│臺灣嘉義地方│
│  最  │      │法院94年度嘉│法院98年度易│
│  後  │案  號│簡字1190號  │字625號     │
│  事  │      │            │            │
│  實  ├───┼──────┼──────┤
│  審  │判  決│94年10月20日│98年11月30日│
│      │日  期│            │            │
├───┼───┼──────┼──────┤
│      │法  院│臺灣嘉義地方│臺灣嘉義地方│
│  確  │      │法院94年度嘉│法院98年度易│
│  定  │      │簡字1190號  │字625號     │
│  日  │案  號│            │            │
│  期  ├───┼──────┼──────┤
│      │確  定│94年11月21日│98年12月17日│
│      │日  期│            │            │
├───┴───┼──────┼──────┤
│合於中華民國九│ 第2條1項3款│ 第2條1項3款│
│十六年罪犯減刑│            │（原確定判決│
│條例          │            │已減刑）    │
├───────┼──────┼──────┤
│減刑後宣告刑  │有期徒刑壹月│有期徒刑陸月│
│              │又拾伍日，如│，如易科罰金│
│              │易科罰金，以│，以銀元參佰│
│              │銀元參佰元折│元折算壹日。│
│              │算壹日。    │（原確定判決│
│              │            │已減刑）    │
├───────┼──────┼──────┤
│ 附         註│            │（原確定判決│
│              │            │已減刑）    │
└───────┴──────┴──────┘

司法院資訊處製作；財團法人民間司法改革基金會備份。
